# 准则解释 1 号第 10 条的疑问！

提问人：azhi 时间：2010-05-06 14:28:07
十、企业改制过程中的资产、负债，应当如何进行确认和计量？　　答：企业引入新股东改制为股份有限公司，相关资产、负债应当按照公允价值计量，并以改制时确定的公允价值为基础持续核算的结果并入控股股东的合并财务报表。改制企业的控股股东在确认对股份有限公司的长期股权投资时，初始投资成本为投出资产的公允价值及相关费用之和。
按照此条解释，有限责任公司在引入战略投资者的同时进行股份公司改制，是不是一定要按照评估值入账，而不能采用原有公司净资产折股？按照评估值入账后，就无法享受业绩连续计算了！也就是说，此种情况下，如果想享受业绩连续计算的话，必须先进行股份公司改制，再进行引入新股东，如果企业为了省事，将二者一起进行，就必须按照评估值入账而无法享受业绩连续计算了？？晕。。
。:funk:

回答人：chenyiwei
回复 7 楼 azhi 的帖子有限责任公司整体变更的情况下，有限责任公司和股份有限公司实际上是同一会计主体，应当确保源有限公司的历史成本基础的延续性。 目前可以按评估值进行帐务调整的情形和以前的规定是一致的，即仅限于： 1 、非公司制的国有企业改建为公司制企业； 2 、非同一控制下企业合并中一次被收购 100 ％股权的被合并方。

回答人：chenyiwei
回复 9 楼 azhi 的帖子不仅仅限于非公司制国有企业直接改建为股份有限公司。根据 2008 年 1 月 21 日专家工作组意见，非公司制国有企业改建为有限责任公司也比照处理。

回答人：chenyiwei
回复 12 楼 zoujiecpa 的帖子是这样的。谢谢！